【裁判字號】    92,交聲,1023
【裁判日期】    920930
【裁判案由】    交管條例聲異
【裁判全文】
臺灣板橋地方法院交通事件裁定                  九十二年度交聲字第一二三號
    原處分機關  交通部公路總局臺北區監理所
    異議人即    乙○○
    受處分人
右列受處分人因違反道路交通管理處罰條例案件，對於交通部公路總局臺北區監理所
九十二年五月十九日所為之裁決（北監營字第裁四○─Ｃ0000000號裁決書
），聲明異議，本院裁定如左：
    主  文
異議駁回。
    理  由
一、原處分機關以：異議人即受處分人乙○○於九十二年五月四日二十時二十分許，
    駕駛車牌號碼ＭＦＳ－六號普通重型機車，在臺北縣板橋市○○路國慶郵局
    前，肇事致人受傷而逃逸，經臺北縣政府警察局遂以北縣警交字第Ｃ0000
    000號舉發違反道路交通管理事件通知單逕行舉發，裁處吊銷其駕駛執照之處
    分等語。
二、異議意旨略謂：異議人於案發當日騎重機在途經板橋市○○路國慶郵局時，前方
    周吉勝正行走同一方向，詎料，異議人所騎乘機車之車輪突然破胎導致機車晃動
    不穩，不慎碰撞到周吉勝而跌倒遭到輕微擦傷，異議人立即停車將周吉勝扶起，
    並向其表示願意負責賠償問題。便先行騎車返家找家長幫忙處理。異議人並非故
    意逃避，況異議人在事故發生後已與周吉勝雙方達成和解，給予損害賠償，當時
    異議人並未肇事逃逸，乃先行返家找父母前往處理賠償問題，然警方前查處時，
    竟逕行舉發異議人肇事逃逸，顯有誤會，為此聲明異議，請求撤銷原處分云云。
三、按汽車駕駛人，駕駛汽車肇事致人受傷或死亡，應即採取救護或其他必要措施，
    並向警察機關報告，不得駛離；違者吊扣其駕照三個月至六個月；逃逸者吊銷駕
    駛執照，道路交通管理處罰條例第六十二條第一項定有明文。
四、經查：
（一）異議人於警詢時辯稱係因其以為被人撞到且有部重型機車從其身邊駛過，便馬
      上牽起機車追過去，不過沒追到且渠不知道自己騎車撞到人，所以於事故發生
      後，稍微看一下四周見沒有人受傷就馬上騎車駛離，惟於本院旋即改辯，渠係
      因所騎乘機車之車輪突然破胎，導致機車晃動不穩不慎碰撞到周吉勝而跌倒，
      異議人立即停車將周吉勝扶起，並向其表示願意負責賠償問題，便先行騎車返
      家找家長幫忙處理。異議人並非故意逃避，異議人為圖卸責，其所辯前後不一
      ，甚難採信。
（二）證人即臺北縣政府警察局交通警察隊板橋分隊警員甲○○到庭證述：「乙○○
      的媽媽去醫院，應該是我們已經通知到了乙○○來作筆錄，應該是做了筆錄之
      後才去醫院看被害人」等語（見本院九十二年八月十五日訊問筆錄第五頁），
      核與異議人之母親到庭之陳稱相符。異議人雖業與被害人周吉勝達成和解，並
      賠償其損害，然異議人所辯仍無礙於肇事致人受傷而逃逸之事實。
（三）而證人吳正忠亦證述：「我是現場的警員，也是舉發的警員。如果違規的事實
      相當明確的話我們就可以當場告發，我依據乙○○以及被害人的筆錄，因為他
      們坦承不諱」等語（見本院九十二年八月十五日訊問筆錄第三頁），且異議人
      亦於附卷之臺北縣政府警察局舉發違反道路交通管理事件通知單上簽名。
（四）第查，異議人犯刑法第一百八十五條之四駕駛動力交通工具肇事致人受傷而逃
      逸罪之部分，經臺灣板橋地方法院檢察署檢察官提起公訴，經本院刑事庭審理
      後，異議人於本院審理時就肇事致人受傷而逃逸部分坦承不諱，且業經臺灣板
      橋地方法院以九十二年度交訴字第一二六號判決有期徒刑六月，緩刑二年。有
      上開刑事判決書在卷可參。
（五）綜上所述，異議人辯稱先行騎車返家找家長幫忙處理，並非故意逃避等語，係
      推諉之詞，不足採信。又被害人周吉勝因上開交通事故，受有腹部及胸部鈍傷
      之傷害，業經異議人自承在卷。是異議人駕車肇車致人受傷未採取救護而逃逸
      之事實，堪以認定。原處分機關以異議人違反道路交通管理處罰條例第六十二
      條第一項規定，裁罰異議人吊銷駕照之處分，於法並無違誤，本件異議為無理
      由，應予駁回。
五、據上論斷，應依道路交通案件處理辦法第十九條，裁定如主文。
中    華    民    國    九十二    年        九        月      三十      日
                                  臺灣板橋地方法院交通法庭
                                      法  官    潘  翠  雪
右正本證明與原本無異。
如不服本裁定，應於裁定送達後五日內向本院提出抗告狀。
                                      書記官    張  成  龍
中    華    民    國    九十二    年        九        月      三十      日


司法院資訊處製作；財團法人民間司法改革基金會備份。
